臺灣士林地方法院刑事判決　　　　　　　　　　　　　九十一年度易字第四二五號
　　公　訴　人　臺灣士林地方法院檢察署檢察官
　　被　　　告　乙○○
右列被告因違反商標法案件，經檢察官提起公訴（九十一年度偵字第四三０五號），
及移送併案審理（九十一年度偵字第四三０五號），本院判決如左：
    主  文
乙○○連續明知為意圖欺騙他人，於同一商品，使用相同於他人註冊商標之圖樣之商
品而販賣，累犯，處有期徒刑柒月。
扣案附表二、三之仿冒附表一商標圖樣之物品及附表四之產品型錄，均沒收。
    事  實
一、乙○○曾於民國八十八年間因違反商標法案件，經本院判處有期徒刑三月確定，
    於八十九年二月十七日易科罰金執行完畢；又於九十年間再違反同罪，經本院判
    處有期徒刑五月確定，甫於九十年四月十一日易科罰金執行完畢，仍不知悔改，
    其明知附表一所示之商標圖樣，係附表一之專用權人等公司分別向我國經濟部中
    央標準局（嗣於八十八年一月二十六日改制為智慧財產局）申請註冊，而取得於
    附表一之專用期間指定使用於附表一所載之商品之商標專用權，現仍在專用期間
    內，乙○○竟意圖欺騙他人，於九十一年三月間某日起（起訴書誤載為九十年三
    月），以每件新台幣（下同）七、八百元遠低於真品市價之低價，自綽號「阿輝
    」、「阿賢」「小陳」、「小李」、「小林」等姓名、年籍均不詳之成年男子，
    販入使用相同於上開商標之仿冒皮包、皮鞋、手錶、眼鏡、衛生紙盒、髮飾等同
    一商品，並基於概括之犯意，自九十一年三月初起至同年五月十四日晚間六時三
    十分許止，連續在臺北市○○路○段二八○巷口、忠誠路與士東路口等地，以每
    件三、四千元之售價，將仿冒商品售予不特定顧客牟利。嗣於九十一年三月二十
    八日晚間、同年五月十四日下午六時三十分許，先後在台北市○○區○○路與士
    東路口及承德路七段二八○巷口，遭法務部調查局台北市調查處、台北市政府警
    察局北投分局等人員當場查獲，並分別扣得附表二、三所示仿冒附表一商標圖樣
    之商品、乙○○所有且供犯罪用之附表四之真品產品型錄，與非供犯罪用之通訊
    錄、估價單各乙冊。
二、案經法務部調查局台北市查處移送臺灣士林地方法院檢察署檢察官偵查起訴及台
    北市政府警察局北投分局函請該署檢察官移送併辦。
    理  由
一、右揭犯罪事實，業據被告乙○○於本院審理時坦承不諱（見本院九十一年九月十
    九日、九月二十六日審理筆錄），核與告訴人即附表一所示之公司之代理人甲○
    ○、賴文萍律師、張哲倫律師於偵查時及甲○○、蕭淑玲律師於本院審理時指訴
    情節相符，而附表一商標圖樣之商標，係附表一專用權人公司向經濟部中央標準
    局申請註冊，經核准而取得指定使用於附表一專用商品之商標專用權，有經濟部
    中央標準局商標註冊證影本在卷為憑，且被告所販賣之商品均係品質粗劣之仿冒
    品等情，亦有路易威登（ＬＶ）、香奈兒（ＣＨＡＮＥＬ）、ＰＲＡＤＡ等商品
    產品鑑定報告書及甲○○出具之鑑定證明書在卷可參，並有如附表二、三所示之
    仿冒品扣案可資佐證，而扣案之仿品上之商標圖樣，與附表所示專用權人之商標
    圖樣係屬相同，亦經本院勘驗明確，有本院九十一年八月二十六日之勘驗筆錄在
    卷可稽。是本件上開扣案如附表二、三所示之商品顯已仿冒告訴人享有專用權之
    附表一之附圖之商標圖樣，而係於同一商品，使用相同於他人註冊商標之圖樣之
    商品，足與真品相混淆，顯見被告具有欺騙他人之意圖。綜上所述，本件事證明
    確，被告犯行堪以認定，應依法論科。
二、按商標之作用，乃在表彰商標專用權人所生產、製造、加工、檢選、批售或經紀
    之商品，使一般消費者認識該商標之商品，並可藉此辨明商品之來源與信譽。故
    如所販賣商品之商標圖樣非原廠所製作，而係出於他人之仿冒者，若仿冒之商品
    ，足以使一般消費者產生混同或誤認時，雖然交易相對人因該仿冒商品之價格低
    廉而不致產生混淆，惟對於其餘購買該商標產品之廣大消費者及商標專用權人而
    言，仍會因行為人之販賣行為而產生被欺騙之感覺，是行為人販賣仿冒商品，縱
    購買之相對人於購買時明知係仿冒商品，仍屬意圖欺騙他人。查被告乙○○明知
    附表二、三所示之商品係意圖欺騙他人於同一商品使用相同於他人註冊商標圖樣
    之商品而販賣，核其所為，係犯商標法第六十三條之販賣仿冒商標商品罪。其意
    圖販賣而陳列仿冒商標商品之低度行為，為販賣仿冒商標商品之高度行為所吸收
    ，不另論罪。被告先後多次販賣仿冒商標商品之犯行，時間緊接，構成要件相同
    ，顯係基於概括犯意為之，應論以連續犯一罪，並依法加重其刑。又檢察官就犯
    罪事實一部起訴者，其效力及於全部，刑事訴訟法第二百六十七條定有明文，公
    訴人雖僅就被告於右述犯罪事實一之九十一年三月二十八日之查獲部分為起訴，
    但此部分與併案部分有上揭連續犯之裁判上一罪關係，應由本院併予審理，併此
    說明。再查被告曾於八十八年間因違反商標法案件，經本院判處有期徒刑三月確
    定，於八十九年二月十七日易科罰金執行完畢；又於九十年間再違反同罪，經本
    院判處有期徒刑五月確定，於九十年四月十一日易科罰金執行完畢，有台灣高等
    法院被告全國前案紀錄表及臺灣高等法院檢察署刑案紀錄簡覆表各乙紙在卷足憑
    ，其前受有期徒刑之執行完畢後，五年以內再犯本件有期徒刑以上之罪，為累犯
    ，應依刑法第四十七條之規定遞予加重其刑。爰審酌被告前曾兩度因違反商標法
    而經法院判刑確定、竟未能記取教訓，復行再犯，且於九十一年三月二十八日遭
    查獲，猶未知悔改，復於同年五月十四日再遭查獲，本不宜輕縱，惟念及被告犯
    後於本院審理期間尚能坦承犯行，深知悔悟，並且向告訴代理人甲○○提供仿冒
    資訊，經警破獲其上手，著有成效（有台北市政府警察局北投分局所出具給被告
    之證明單附卷為憑），且經甲○○當庭表示願意原諒被告等情（有甲○○所出具
    之和解書在卷為憑），及被告犯罪之動機、目的、手段及以低價購入仿冒他人商
    標之商品，營取差額利得，其不正競爭所生危害消費者利益及工商企業之正常發
    展等所生危害等一切情狀，量處如主文所示之刑，以示儆懲。
三、又扣案附表二、三之仿冒附表一商標圖樣之商品，均係被告犯商標法第六十三條
    之罪所販賣之物，不問屬於被告與否，均依商標法第六十四條之規定諭知沒收；
    另附表四之真品產品型錄，為被告所有供犯罪所用之物，應依刑法第三十八條第
    一項第二款規定宣告沒收；至於扣案之通訊錄與估價單各乙冊，與本件犯罪並無
    直接關聯，尚非專供本件犯罪所用之物，爰不另為沒收之諭知，併予敘明。
據上論斷，應依刑事訴訟法第二百九十九條第一項前段，商標法第六十三條、第六十
四條，刑法第十一條、第五十六條、第四十七條、第三十八條第一項第二款，判決如
主文。
本案經檢察官鄭世揚到庭執行職務。
中      華      民      國    九十一    年      十      月     十一     日
                                臺灣士林地方法院刑事第四庭
                                        法  官  王  俊  雄
右正本證明與原本無異。
如不服本件判決，得自判決送達之日起十日內，向本院提起上訴。
                                        書記官  許  秋  莉
中      華      民      國    九十一    年      十      月     十五     日
附錄本判決論罪科刑依據之法條：
商標法第六十三條：
  明知為前條商品而販賣、意圖販賣而陳列、輸出或輸入者，處一年以下有期徒刑、
  拘役或科或併科新臺幣五萬元以下罰金。
商標法第六十四條：
  犯前二條之罪所製造、販賣、陳列、輸出或輸入之商品不問屬於犯人與否，沒收之
  。
附表二：
┌──┬────────┬─────┬──┬────────┬─────┐
│編號│  證 物 名 稱   │數      量│編號│  證 物 名 稱   │數      量│
├──┼────────┼─────┼──┼────────┼─────┤
│ 一 │CHANEL皮夾      │   乙件   │ 二 │仿冒PRADA鞋     │   六雙   │
├──┼────────┼─────┼──┼────────┼─────┤
│ 三 │仿冒CHANEL皮包  │   五個   │ 四 │仿冒PRADA皮包   │ 二十九件 │
├──┼────────┼─────┼──┼────────┼─────┤
│ 五 │仿冒皮件（LV鞋四│   十件   │ 六 │仿冒LV皮包│ 六十七件 │
│    │雙、FENDI皮包六 │          │    │                │          │
│    │個              │          │    │                │          │
│    │                │          │    │                │          │
│    │                │          │    │                │          │
├──┼────────┼─────┼──┼────────┼─────┤
│ 七 │仿冒GUCCI皮件（ │  十五件  │ 八 │仿冒眼鏡、手錶等│ 四十六件 │
│    │鞋子二雙、皮包十│          │    │（GUCCI眼鏡七個 │          │
│    │三個）          │          │    │、CHANEL眼鏡八個│          │
│    │                │          │    │、GUCCI及勞力士 │          │
│    │                │          │    │等手錶二十三個、│          │
│    │                │          │    │萬寶龍筆二枝及皮│          │
│    │                │          │    │件四個、Cartier │          │
│    │                │          │    │皮包一個及皮夾一│          │
│    │    │          │    │個）            │          │
├──┼────────┼─────┼──┼────────┼─────┤
│ 九 │LV皮包（樣品）  │   乙個   │ 十 │LV皮包（樣品）  │   乙個   │
├──┼────────┼─────┼──┼────────┼─────┤
│十一│FANDI皮包（樣品)│   乙個   │十二│CHANEL皮包(樣品)│   乙個   │
├──┼────────┼─────┼──┼────────┼─────┤
│十三│CHANEL皮包(樣品)│   乙個   │十四│CARTIER皮包     │   乙個   │
│    │                │          │    │（樣品）        │          │
├──┼────────┼─────┼──┼────────┼─────┤
│十五│DunHill皮包     │   乙個   │十六│PRADA皮包(樣品) │   乙個   │
│    │（樣品）        │          │    │                │          │
├──┼────────┼─────┼──┼────────┼─────┤
│十七│PRADA皮包(樣品）│   乙個   │十八│PRADA鞋（樣品)  │   乙個   │
├──┼────────┼─────┼──┼────────┼─────┤
│十九│GUCCI皮包（樣品)│   乙個   │二十│GUCCI皮包（樣品)│    乙個  │
├──┼────────┼─────┼──┼────────┼─────┤
│二一│GUCCI皮包（樣品)│   乙個   │二二│(以下空白)      │          │
└──┴────────┴─────┴──┴────────┴─────┘
附表四：真品產品型錄
┌──┬────────┬─────┬──┬────────┬─────┐
│ 一 │Bargain 雜誌    │   乙冊   │    │                │          │
│    │2001年完全保存版│          │    │                │          │
├──┼────────┼─────┼──┼────────┼─────┤
│ 二 │CHANEL 產品型錄 │   乙冊   │    │                │          │
├──┼────────┼─────┼──┼────────┼─────┤
│ 三 │FENDI、GUCCI    │   乙冊   │    │                │          │
│    │產品型錄        │          │    │                │          │
├──┼────────┼─────┼──┼────────┼─────┤
│ 四 │PRADA 產品型錄  │   乙冊   │    │                │          │
├──┼────────┼─────┼──┼────────┼─────┤
│ 五 │LV 產品型錄     │   乙冊   │    │                │          │
├──┼────────┼─────┼──┼────────┼─────┤
│ 六 │WATCH           │   乙冊   │    │                │          │
│    │手錶產品型錄    │          │    │                │          │
├──┼────────┼─────┼──┼────────┼─────┤
│ 七 │鞋子、眼鏡產品  │   乙冊   │    │                │          │
│    │型錄            │          │    │                │          │
└──┴────────┴─────┴──┴────────┴─────┘
